臺灣屏東地方法院刑事判決
              111年度易字第90號
公  訴  人  臺灣屏東地方檢察署檢察官
被      告  賴呈祥



            葉明杰


            劉龍德


            黃俊源


上列被告因毀損案件，經檢察官提起公訴（110年度調偵字第112
7號），本院判決如下：
    主  文
本件公訴不受理。
    理  由
一、公訴意旨如附件起訴書所載。
二、按告訴乃論之罪，告訴人於第一審辯論終結前，得撤回其告
    訴；又告訴經撤回者，法院應諭知不受理之判決，並得不經
    言詞辯論為之，刑事訴訟法第238條第1項、第303條第3款及
    第307條分別定有明文。
三、經查，本案被告賴呈祥、葉明杰、劉龍德、黃俊源因毀損案
    件，經檢察官提起公訴，認被告涉犯刑法第354條之毀損罪
    嫌，依同法第357條前段規定須告訴乃論。茲因被告賴呈祥
    與告訴人黃錦昌業於本院審理中成立和解，告訴人並具狀撤
    回告訴，有本院和解筆錄與撤回告訴狀附卷可稽（本院卷第
    227-229頁），揆諸前開說明，爰不經言詞辯論，逕為諭知
    不受理之判決。
四、據上論斷，應依刑事訴訟法第303條第3款、第307條，判決
    如主文。
中　　華　　民　　國　　111 　年　　7 　　月　　25　　日
                  刑事第五庭    法  官  江永楨
以上正本證明與原本無異。
如不服本判決應於收受判決後20日內向本院提出上訴書狀，並應
敘述具體理由；其未敘述上訴理由者，應於上訴期間屆滿後20日
內向本院補提理由書（均須按他造當事人之人數附繕本）「切勿
逕送上級法院」。　　　　　　　　　
中　　華　　民　　國　　111 　年　　7 　　月　　25　　日
                                書記官   洪韻雯
附件：
臺灣屏東地方檢察署檢察官起訴書
                                   110年度調偵字第1127號
　　被　　　告　賴呈祥　
　　　　　　　　葉明杰　
　　　　　　　　劉龍德　
　　　　　　　　黃俊源　
上列被告等因毀棄損壞案件，業經偵查終結，認應提起公訴，茲
將犯罪事實及證據並所犯法條分敘如下：
　　　　犯罪事實
一、賴呈祥、葉明杰、劉龍德、黃俊源為朋友關係，案外人宋介
    文為賴呈祥、葉明杰、黃俊源之友人，亦為劉龍德之叔叔。
    賴呈祥、葉明杰、劉龍德、黃俊源因不滿黃錦昌前毆打宋介
    文成傷(下稱傷害案件)，遂共同基於毀損他人器物之犯意聯
    絡，於民國110年6月17日凌晨0時許，一同前往黃錦昌位於
    屏東縣○○鄉○○路00號住處前，各自撿拾上址住家大門前之鐵
    、木棍，接續朝黃錦昌住家鐵製大門、鐵板、窗戶玻璃及電
    風扇一陣猛擊，使前開大門遍布凹洞、鐵板凹陷、玻璃碎裂
    、電風扇及時鐘損壞，其中電風扇因此毀損而致令不堪用，
    致生損害於黃錦昌。嗣經警調閱現場監視器錄影畫面，而循
    線查悉上情。
二、案經黃錦昌訴由屏東縣政府警察局里港分局報告偵辦。
　　　　證據並所犯法條
一、證據清單及待證事實：
編號 證據名稱 待證事實 1 被告賴呈祥於警詢及偵查中之供述 證明： ⒈被告賴呈祥、葉明杰、劉龍德、黃俊源因不滿告訴人黃錦昌毆打案外人宋介文成傷，遂共同謀議前往告訴人上址家中欲找其理論之事實。 ⒉被告賴呈祥於案發時對其他被告毀損之行為未加以阻止，其針對告訴人毆打宋介文乙事朝大門口謾罵之事實。 ⒊卷附監視器影像中身穿藍色短上衣、藍色長褲之人為被告賴呈祥之事實。 2 被告葉明杰於警詢及偵查中之供述 證明： ⒈被告賴呈祥、葉明杰、劉龍德、黃俊源因不滿告訴人毆打案外人宋介文成傷，遂共同謀議前往告訴人上址家中欲找其理論之事實。 ⒉坦承有於案發時、地持棍棒毀損告訴人住家鐵門、鐵板、窗戶玻璃及電風扇之事實。 ⒊卷附監視器影像中身穿白色短上衣、黑色短褲之人為被告葉明杰之事實。 3 被告劉龍德於警詢及偵查中之供述 證明： ⒈被告賴呈祥、葉明杰、劉龍德、黃俊源因不滿告訴人毆打案外人宋介文成傷，遂共同謀議前往告訴人上址家中欲找其理論之事實。 ⒉坦承有於案發時、地持棍棒毀損告訴人住家鐵門、之事實。 ⒊卷附監視器影像中身穿白色短上衣、藍色長褲之人為被告劉龍德之事實。 4 被告黃俊源於警詢及偵查中之供述 證明： ⒈被告賴呈祥、葉明杰、劉龍德、黃俊源因不滿告訴人毆打案外人宋介文成傷，遂共同謀議前往告訴人上址家中欲找其理論之事實。 ⒉被告葉明杰有持棍棒砸毀告訴人住家鐵門、鐵板、窗戶玻璃及電風扇之事實。 ⒊卷附監視器影像中身穿黑色短上衣、黑色短褲之人為被告黃俊源之事實。 2 證人即告訴人黃錦昌於警詢及偵查中之指述 證明： ⒈被告賴呈祥、葉明杰、劉龍德、黃俊源因不滿告訴人毆打案外人宋介文成傷，遂共同前往告訴人上址家中欲找其理論之事實。 ⒉被告等人於案發時、地之毀損行為，使告訴人住家鐵門遍布凹洞、鐵門旁之白色磁磚外觀鐵板凹陷、住家門口之電風扇、時鐘毀損(電風扇、時鐘已丟棄)，致令不堪用之事實。 ⒊告訴人於案發後自行修繕住家鐵門故無相關估價單之事實。 3 監視器影像光碟1片暨影像截圖畫面3張、本署檢察官勘驗筆錄1份 證明被告等人於案發時、地共同前往告訴人上址住處，其等均手持棍棒，其中被告葉明杰、劉龍德、黃俊源均有以手上棍棒接續敲打告訴人住家大門前物品，被告賴呈祥雖無敲打行為，卻全程在旁觀看未加阻止，中途並朝告訴人住家大門叫囂謾罵之事實。 4 現場照片3張 證明告訴人住家鐵門遍布凹洞、鐵門旁之白色磁磚外觀鐵板凹陷、住家門口之電風扇毀損之事實。 5 屏東縣政府警察局里港分局刑事案件報告書 證明告訴人與案外人宋介文前於110年6月16日因細故發生肢體衝突，宋介文遭告訴人以鐵管毆打，致受有右側顱骨骨折等傷害之事實。 
二、按共同正犯之成立，祇須具有犯意之聯絡、行為之分擔，既
    不問犯罪動機起於何人，亦不必每一階段犯行，均經參與；
    共同正犯，於合同意思範圍內，組成一共犯團體，團體中任
    何一人之行為，均為共犯團體之行為，他共犯均須負共同責
    任，初無分別何一行為係何一共犯所實施之必要（最高法院
    34年上字第862號、88年台上字第2230號判決意旨參照）。
    經查被告等4人與案外人宋介文均為朋友關係，亦均知悉且
    不滿告訴人毆打宋介文成傷，遂共同於案發時持棍棒前往告
    訴人上址住處乙節，業據被告等4人俱自承在卷。雖被告賴
    呈祥並未一同參與上開毀損犯行，然其始終在場未加以勸阻
    ，甚而中途朝告訴人住家大門叫囂謾罵，參以其等自始即對
    告訴人與宋介文之傷害案件不滿，尚難謂被告賴呈祥就被告
    葉明杰、劉龍德、黃俊源毀損告訴人物品部分毫無犯意聯絡
    。渠等既已有合同毀損犯罪之意思，既應共同負責，是核被
    告賴呈祥、葉明杰、劉龍德、黃俊源所為，均係犯刑法第35
    4條毀損器物罪嫌。其等就上開犯行有犯意聯絡及行為分擔
    ，請論以共同正犯。其等先後多次持棍棒砸毀電風扇之行為
    ，係於同地實施，侵害同一法益，各舉動之獨立性即為薄弱
    ，且主觀上係出於單一之毀損目的而為之，依一般社會健全
    觀念，於時間差距上，難以強行分離，應視為數個舉動之接
    續施行，合為包括之一行為予以評價，請論以接續犯。被告
    等人持以犯本案犯行之棍棒4支，為犯罪所用之物，然並無
    證據證明該等棍棒為被告等人所有之物，亦未據扣案，是此
    部分爰不另聲請宣告沒收。
三、告訴暨報告意旨固認被告等人上開行為致告訴人住家前方之
    鐵門遍布凹洞、鐵門旁之白色磁磚外觀鐵板凹陷、時鐘損壞
    ，亦涉有毀損罪嫌乙情，惟查前開鐵門仍可開啟、鐵板僅係
    外觀受損，並未掉落或破損乙節，業據告訴人自陳在卷。是
    被告等人前開行為固造成告訴人不便，然稍加修繕後即可使
    用，未達喪失效用之地步，與毀損罪之構成要件不合，尚難
    認被告等人亦涉犯毀損罪嫌。另時鐘毀損部分，因卷內查無
    可資佐證之照片或監視器影像，亦無從作為被告等人不利之
    認定，惟前開部分若成立犯罪，因與前開提起公訴之犯行，
    有接續犯之實質上一罪關係，爰不另為不起訴處分，併此敘
    明。
四、依刑事訴訟法第251條第1項提起公訴。
　　此　致
臺灣屏東地方法院
中　　華　　民　　國　 110　　年　　12　　月　　22　　日
                              檢察官  張  志  杰
                              檢察官  蕭  惠  予